en: pear juice
az: Armud şirəsi
be: Грушавы сок
bg: сок от круши
da: pærejuice
de: Birnensaft
eo: pira suko
es: jugo de pera
fi: päärynämehu
fr: jus de poire
hr: sok od kruške
it: Succo di pera
nl: perensap
pl: Sok gruszkowy
ru: сок грушевый
sv: päronjuice
tr: armut suyu

en: pear juice concentrate
cs: hruškový koncentrát
de: Birnendicksaft
fi: päärynämehutiiviste
fr: jus de poire concentré
hr: koncentrat soka od kruške
it: Succo di pere concentrato
pl: koncentrat soku z gruszki

en: pear juice from concentrate
de: Birnensaft aus Birnensaftkonzentrat
es: zumo de pera a partir de concentrado, jugo de pera a partir de concentrado, zumo de pera procedente de concentrado, jugo de pera procedente de concentrado, zumo de pera a partir de pure de pera, jugo de pera a partir de pure de pera
fi: päärynämehu tiivisteestä
fr: jus de poire à base de concentré, Jus de poire à base de jus concentré
hr: sok kruške od koncentriranog soka
it: succo di pera da concentrato
nl: perensap uit concentraat
sv: päronjuice från koncentrat

en: pear juice and puree
fr: jus et purée de poire
hr: sok od kruške i pire
it: succo e purea di pera
pt: Suco e polpa de pera, sumo e polpa de pera

en: plum
af: pruim
an: cerolla
ar: برقوق
bg: слива, сливи
ca: pruna
cs: švestka
cy: eirinen
da: blomme, blommer
de: Pflaume, Pflaumen
el: δαμάσκηνο
eo: pruno
es: ciruela
et: ploom
eu: aran
fa: آلو
fi: luumu
fr: prune, prunes
fy: prom
ga: pluma
gv: plumbis
hi: आलू बुख़ारा
hr: šljiva, šljive
hu: szilva
hy: սալոր (միրգ)
id: prem
io: pruno
is: plóma
it: prugna, prugne
ja: プラム
jv: plum
kg: mbalango
kn: ಪ್ಲಮ್
ko: 매실
ks: ٲر
ky: кайналы
la: prunus
lt: slyva
lv: plūme
mk: слива
ml: പ്ലം
mn: чавга
mr: आलुबुखार
ms: plum, prun
my: ဇီးသီး
nb: plomme
nl: pruim, pruimen
nv: chʼil naʼatłʼoʼiitsoh
oc: pruna
pa: ਆਲੂ ਬੁਖ਼ਾਰਾ
pl: śliwka, śliwki, śliwkowy, śliwkowa, śliwkowe, śliwkowej, śliwkowego, śliwkowych
ps: آلوچه
pt: ameixa
ro: prună
ru: слива, сливы
sd: آلو بخارو
sh: šljiva
sk: slivka, slivky
sl: sliva
sq: kumbulla
sr: шљива, šljiva
sv: plommon
sw: mplamu
ta: கொத்துப்பேரி
te: రేగి పండు
th: พรุน, พลัม
tr: erik
tt: караҗимеш
uk: слива, сливи
ur: آلوچہ
uz: olxoʻri
vi: mận
wa: pronne
za: makmaenj
zh: 李子

en: plum sugar
it: zucchero di prugna

en: organic plum
hr: eko šljiva
it: prugna biologica

en: red plum
da: rød blomme
sv: röd plommon

en: Black Splendor plum
xx: Black Splendor
da: Black Splendor-blomme
sv: Black Splendor-plommon

en: prune, dried plum
ar: برقوق مجفف, خوخ مجفف
bg: сини сливи, синя слива
ca: pruna seca
cy: prŵn
da: sveske, svesker
de: Trockenpflaume, Trockenpflaumen, Dörrpflaumen
el: αποξηραμένο δαμάσκηνο
eo: sekpruno
es: ciruela pasa, ciruelas pasas
eu: aranpasa
fa: آلو بخارا
fi: kuivattu luumu
fr: pruneau, pruneaux, pruneaux séchés
hy: սալորաչիր
id: prune
is: sveskja
it: prugne secche, prugna secca
ja: プルーン
ka: შავქლიავი
ko: 프룬
lv: žāvēta plūme
ms: prun kering, plum kering
nb: sviske
nl: pruimedant, gedroogde pruim
nn: sviske
pl: śliwki suszone
pt: ameixa seca
ru: чернослив
sl: suhe slive
sr: суве шљиве, suve šljive, suva šljiva, сува шљива
sv: sviskon
tl: pruno
uk: чорнослив
vi: mận khô
wa: souwêye pronne
zh: 梅乾, 李子乾

en: prunes from Agen
fr: pruneaux d'agen
it: prugne di Agen

en: prunes from Ente
fr: prunes d'Ente
it: prugne di Ente
ka: აჟანის უნგრულა

en: chickasaw plum
it: prugna Chickasaw
la: prunus angustifolia

en: Japanese plum, Chinese plum, Susina
it: Susina, susine
la: prunus salicina

en: sloe, sloe plum, blackthorn
fr: prunelle, épine noire, épines noires
hr: trnjina
it: prugnolo
la: prunus spinosa

en: plum spread
hr: namaz od šljiva
it: crema di prugne

en: quince, quinces
ar: سفرجل
bg: дюля, дюли
ca: Codony
cs: kdoulí
da: Kvæde, kveder
de: Quitte, Quitten
el: Κυδώνι, κυδώνια
es: membrillo, membrillos
et: harilik küdoonia, küdoonia, aiva
fi: kvitteni, kvitteniä
fr: coing, coings
hr: dunje
hu: birsalma
it: Mele cotogne, cotogne
lt: cidonijų
lv: cidoniju
mt: l-isfarġel
nl: Kweepeer, kweeperen
pl: pigwa, pigwy, pigwowy, pigwowca
pt: marmelos
ro: gutuilor, gutuie, gutui
sc: Mela pirongia
sk: dule
sl: kutine
sv: kvitten
vo: Aiva

en: quince jelly
de: Quitten-Gelee
es: dulce de membrillo
hr: žele od dunja
it: gelatina di mele cotogne

en: greengage
ar: جنارك
bg: Ренклод
ca: Reina Clàudia
cs: slivoň renklóda
de: Edel-Pflaume
fa: گوجه سبز
fi: Reine Claude
fr: Reine-Claude, reines-claudes
gv: Plumbis glass
hr: zelenaštvo
it: susine regina claudia
ka: რენკლოდი
la: Prunus domestica subsp. italica
lb: Réngglott
li: Ringelaot
nl: Reine Claude
pl: Renkloda Ulena
ru: Ренклод
sk: Ringlota
sv: Grön Reine Claude

en: damson, damson plum
fr: quetsche, quetsches, prune bleue
hr: damson
it: prugna selvatica
la: prunus domestica var institia